OBRAS / ENGENHARIA / CONTRATOS

Profissional com significativa experiência nas áreas de **Construção Civil, Administração de Obras e Contratos,** com ênfase em infraestrutura urbana, terraplanagem e pavimentação contratadas por órgãos públicos, com expertise no desenvolvimento dos planos de negócios com foco em resultados, incluindo a implantação de novos processos e desenvolvimento de parcerias.

Experiência na elaboração de orçamentos e medições de serviços em conformidade com as normas exigidas pelas instituições financiadoras dos projetos, com forte atuação na análise de estratégias para redução de custos operacionais, incluindo a vistoria, recebimento e as instalações dos equipamentos em conformidade com os padrões nacionais e internacionais de segurança, sendo responsável técnico junto ao CREA.

Realização de estudos mercadológicos para a otimização de recursos (prazo, custo, qualidade) e metodologias de trabalho a serem utilizadas, bem como desenvolvimento de ações com a utilização de ferramentas de suporte como o MS Project, com o objetivo de atingir os resultados esperados pela empresa e atender as demandas dos clientes de forma integral.

Capacidade em gerir parcerias, analisar indicadores (KPIs), administrar contratos, com habilidade em negociações complexas, agindo de forma autônoma para a tomada de decisões, com forte capacidade para lidar com situações de conflito e oferecer soluções que atendam satisfatoriamente todas as demandas entre clientes e empresa.

Habilidade em disseminar conhecimento e capacitar equipes, participando ativamente de temas estratégicos como S&OP, revisão de resultados com áreas distintas para avaliar performance de times internos e terceiros, bem como de fornecedores mantendo uma constante interação para o desenvolvimento, planejamento e implantação de projetos.

Inglês intermediário.

FORMAÇÃO ACADÊMICA

2010 - Pós-Graduação em Pavimentos Asfálticos - USP

2004 - Graduação em Engenharia Civil - Fundação Educacional de Barretos

EXPERIÊNCIA PROFISSIONAL

HEOC Serviços e Construção Civil 12/2017 - Atual

Construtora com foco em Projetos, Obras Civis Residenciais, Comerciais, Industriais e Infraestrutura Urbana.

Gestor de Projetos e Orçamentos

- Responsável pela fiscalização das obras, orçamentos, desenvolvimento dos projetos, elaboração de histograma e acompanhamento das instalações para cumprir os prazos, custos e padrões de qualidade, bem como o controle de estoques e suprimentos, visando o atendimento aos cronogramas previamente definidos no escopo dos projetos.
- Desenvolvimento de orientação técnica para as equipes de campo e fiscalização das atividades, visando atender os escopos definidos nos contratos.

Principais Projetos e Resultados:

- Execução da obra de adequação viária para o acesso ao estacionamento da Kimberly-Clarck, unidade Suzano; (multinacional americana no segmento de higiene pessoal / toalhas descartáveis / fraldas / absorventes).
- Execução de base para equipamento industrial para o cliente Schuller (multinacional alemã no segmento de prensas industriais).
- Elaboração de projeto de pavimentação para a Sany (multinacional chinesa no segmento de bens de capital).
- Condução de obra de revitalização e criação de acessibilidade da Av. Almirante Ernesto de Melo Júnior (Santos SP).

CTP Construtora Ltda 12/2005 – 11/2017

Construtora do segmento de Terraplanagem e Pavimentação de médio porte, com cerca de 200 funcionários.

Coordenador de Obras (01/2010 a 11/2017)

- Reporte direto ao CEO, liderando uma equipe de 5 engenheiros e 120 indiretos.
- Responsável pela fiscalização e coordenação dos serviços da área de Engenharia, gestão e controle do cronograma da obra e dos projetos.
- Elaboração de medições, mobilização e desmobilização de obras, elaboração, correção e ajustes de projetos utilizando como referencial cronogramas e as demandas dos projetos.
- Condução de negociações contratuais com estreito relacionamento com autoridades públicas e órgãos governamentais.

Principais Projetos e Resultados:

 Readequação do projeto de reurbanização e drenagem pluvial do Parque Maria Helena – Suzano/SP, financiado pela CEF e Prefeitura Municipal de Suzano. Gerenciamento e fiscalização da obra de ampliação e recapeamento de um trecho da Rodovia dos Tamoios e da SP 56, rodovia
que interliga as cidades de Arujá e Santa Isabel para o DER, contribuindo para uma maior fluidez do tráfego local e segurança
aos usuários.

Coordenador de Contratos (01/2008 a 12/2009)

- Reporte direto ao Diretor Jurídico, liderando uma equipe de 1 engenheiro de campo e 80 colaboradores indiretos.
- Gerenciamento, fiscalização e acompanhamento da obra da Sabesp do Parque Linear Adutora Rio Claro, sendo subordinado à superintendência da Sabesp – ME.
- Controle do planejamento e acompanhamento da produção, levantamento e análise dos controles mínimos (perdas e economias de materiais, mão de obra direta e indireta).
- Elaboração de cotações, orçamentos e planos para otimização de recursos, incluindo a contratação, medição e relacionamento com fornecedores e subempreiteiros
- Responsável pela elaboração de croquis, memórias de cálculo e planilhas de medição.

Principais Projetos e Resultados:

Aplicação de 2 inovações incluindo a substituição do método construtivo de estabilização dos taludes e do pavimento de concreto
poroso, contribuindo no tempo de execução e com menores custos, atendendo ao cronograma definido, além de obter um
resultado qualitativo para moradores residentes favorecendo a qualidade de vida, lazer e segurança com construção de base
militar local.

Engenheiro Civil Residente (12/2005 a 12/2007)

- Reporte direto ao Diretor de Engenharia e entrega de 12 obras.
- Responsável pela execução e fiscalização das obras de terraplanagem, pavimentação, drenagem urbana e pluvial, bem como de urbanização de comunidades carentes e canalização de córregos, incluindo também mobilização, desmobilização e instalação de canteiro de obras.
- Desenvolvimento de análise de projetos das obras, promovendo alterações quando necessárias (orçamentos e projetos) até a conclusão das obras em conformidade com os prazos e custos previamente estabelecidos.

Unimaz Engenharia Ltda

06/2005 - 11/2005

Construtora do segmento de Reformas e Ampliações.

Engenheiro Civil

- Reporte ao Diretor de Engenharia.
- Responsável pela execução e fiscalização das obras de edificações, incluindo a elaboração de quantificações, cotação e compra dos materiais necessários para atendimento dos projetos.
- Acompanhamento e fiscalização da obra do edifício de 3 pavimentos da UFSCAR e de um piso industrial para a fábrica da Tecumseh do Brasil em São Carlos/SP.

Buscariollo Engenharia Ltda

02/2005 - 05/2005

Construtora do segmento de Reformas e Ampliações.

Engenheiro Civil

- Reporte ao Diretor de Engenharia e coordenação da equipe de 12 colaboradores.
- Responsável pela fiscalização e execução das obras, acompanhando os serviços de ampliação e reforma da agência bancária Nossa Caixa em Assis/SP.

HM Engenharia Ltda

02/2003 - 10/2004

Construtora do segmento de Reformas e Ampliações.

Engenheiro Trainee

Responsável pela fiscalização e aplicação da política de qualidade da empresa de 166 casas populares em Barretos/SP.

CURSOS

2020 - Como Fazer Investimentos 1 e 2 - FGV - Fundação Getúlio Vargas

2008 - MS Project - CDI informática

2006 - AutoCAD - CDI informática